【裁判字號】    92,聲,133
【裁判日期】    920513
【裁判案由】    
【裁判全文】
臺灣雲林地方法院民事裁定  九十二年度聲字第一三三號
    聲  請  人  甲○○
    相  對  人  稜威福股份有限公司
    法定代理人  乙○○
右聲請人聲請發還擔保金事件，本院裁定如左：
    主      文
本院八十八年度存字第五三六號提存事件聲請人所提存之擔保金新台幣肆萬貳仟元，准予
返還。
聲請程序費用由相對人負擔。
    理      由
一、按訴訟終結後，供擔保人證明已定二十日以上之期間，催告受擔保利益人行使權利而
    未行使者，法院應依供擔保人之聲請，以裁定命返還其提存物，民事訴訟法第一百零
    四條第一項第二款定有明文。另依同法第一百零六條，前開規定於其他依法令供訴訟
    上之擔保者準用之。
二、本件聲請意旨略以：聲請人與相對人間請求交還支票假處分事件，聲請人前依本院八
    十八年度裁全字第五九四號民事裁定，為擔保相對人因本院假處分之執行而受有損害
    ，曾提供新台幣（下同）四萬二千元為擔保金，並以本院八十八年度存字第五三六號
    提存事件提存在案。茲聲請人業已聲請撤銷假處分裁定確定，且撤回假處分之執行並
    定二十日以上之期間催告相對人行使權利而其未行使，為此檢附提存書、存證信函、
    本院九十年裁全五九四號假處分裁定、九十年裁全聲字第六十五號撤銷假處分裁定、
    本院裁定確定證明書影本各一份，聲請本院裁定准予返還擔保金等語。
三、本件聲請人主張之事實，業據其上開資料為證，並經本院調閱本院八十八年裁全字第
    五九四號、八十八年執全第四四二號及八十八年存字第五三六號卷宗查明屬實，且相
    對人於九十二年一月二十四日收受聲請人寄送之存證信函後，迄今未對聲請人起訴求
    償行使權利等情，亦據本院依職權向本院分案人員查詢無誤，是聲請人之主張，自堪
    信為實在。按民事訴訟法第一百零四條第一項第二款規定：「訴訟終結後，供擔保人
    證明已定二十日以上期間，催告受擔保利益人行使權利而未行使者」，法院應依供擔
    保人之聲請，以裁定命返還其提存物，其立法意旨在求發還擔保物程序之簡捷，是以
    條文所稱「訴訟終結」宜從廣義解釋，包括執行程序終結在內。債權人如撤回假處分
    執行之聲請及聲請撤銷假處分之裁定，執行程序已經終結債務人因假處分所受之損害
    ，已能計算確定，故亦屬上開規定所謂之訴訟終結，倘債權人已定二十日以上之期間
    催告受擔保利益人行使權利而未行使者，法院即可依民事訴訟法第一百零六條準用該
    條款之規定，裁定准許債權人領回擔保物。從而，聲請人聲請返還上開擔保金，於法
    並無不合，應予准許。
四、依民事訴訟法第九十五條、第七十八條，裁定如主文。
中      華      民      國        九十二    年      五      月     十三     日
                              臺灣雲林地方法院民事第二庭
~B法      官  趙思芸
右為正本係照原本作成。
如對本裁定抗告須於裁定送達後十日內向本院提出抗告狀。
中      華      民      國        九十二    年      五      月     十三     日
~B法院書記官  魏輝碩


司法院資訊處製作；財團法人民間司法改革基金會備份。
